【裁判字號】    98,交聲,1602
【裁判日期】    980527
【裁判案由】    違反道路交通管理處罰條例聲明異議
【裁判全文】
臺灣臺北地方法院交通事件裁定        98年度交聲字第1602號
異議人即
受處分人    甲○○
上列異議人即受處分人因違反道路交通管理處罰條例案件，對於
臺北市交通事件裁決所98年4月10日所為之北市裁罰字第裁22-B0
0000000號裁決，聲明異議，本院裁定如下：
    主   文
異議駁回。
    理  由
一、原處分意旨略以：本件異議人即受處分人於民國98年1月22
    日20時40分許，駕駛車牌號碼DZT-207號輕型機車，行經有
    燈光號誌管制之七賢三路與河東路口闖紅燈（直行由東向西
    方向）之違規行為，經高雄市政府警察局鹽埕分局建國四路
    派出所員警執行巡邏勤務時攔停掣單舉發，嗣異議人於應到
    案日期前提出申訴，經原處分機關函詢舉發機關調查結果，
    仍認受處分人有前開違規事實，原處分機關乃依道路交通管
    理處罰條例第53條第1項、第63條第1項第3款（裁決書漏引
    第1項第3款）及違反道路交通管理事件統一裁罰基準表之規
    定，裁處受處分人罰鍰新臺幣1,800元，並記違規點數3點。
二、本件異議意旨略以：警察攔下我後不是直接告訴我闖紅燈，
    且在我記憶中，越線的時間跟變燈的時間幾乎沒差，故有爭
    議。又警察還跟我說錯申訴的地方，讓我白跑很多地方。另
    裁決所告知我申訴結果只能按照開單人的意見，為此聲明異
    議，請求撤銷原處分等語。
三、按汽車駕駛人駕駛汽車，應遵守道路交通標誌、標線、號誌
    之指示，道路交通安全規則第90條前段定有明文。復按汽車
    駕駛人，行經有燈光號誌管制之交岔路口闖紅燈者，處新臺
    幣（下同）1,800元以上5,400元以下罰鍰；汽車駕駛人有第
    53條之情形者，並記違規點數3點，道路交通管理處罰條例
    第53條第1項、第63條第1項第3款亦已分別明訂。又道路交
    通管理處罰條例所稱之汽車，依該條例第3條第8款之規定，
    包含機器腳踏車在內。
四、經查，受處分人固不否認於前揭時、地騎車為警攔停舉發之
    事實，惟否認有何違反道路交通管理處罰條例之闖紅燈行為
    ，辯稱其越線的時間跟變燈的時間幾乎沒差，有爭議云云，
    。然查，證人即本件舉發警員王正凱於本院經具結後證稱：
    受處分人於路口東西向直騎闖紅燈過來。在停止線之前已經
    變紅燈，他是剛變紅燈之後2、3秒就越過停止線。不可能看
    錯，那時是四個人的勤務，四個人都有看到，不可能看錯等
    語明確（見本院98年5月21日訊問筆錄）上開訊問筆錄），
    足認員警王正凱舉發當時確已清楚辨識受處分人有闖紅燈之
    違規行為，應無誤判之虞，參以受處分人於本院訊問時陳稱
    ：「（問：是否可以確認你越過的時候燈還沒有變紅？）我
    沒有辦法判斷，我看到黃燈加速，按照一般人的反應來說，
    我沒有辦法確認越過那一瞬間變紅。」等語，可見受處分人
    當時亦不確定其越過停止線時燈號是否尚未轉變為紅燈，對
    於自己有無違規並不清楚，自難認員警之證詞有何不實之處
    。再衡諸證人王正凱為執行勤務之警員，亦為目睹受處分人
    前開違規行為之原證人，而依其到庭所述受處分人之違規過
    程均甚翔實，並無瑕疵及違反經驗或論理法則之情形，且於
    本件卷存證據資料內並無任何積極證據足以證明證人所述虛
    偽，亦無足可顯信證人陳述不可採之品性證據或前科證據存
    在，自不得僅因證人為本件開單舉發受處分人之員警即否認
    其在訴訟上所具有之原證人資格及其證言之證明力。況且證
    人與受處分人素不相識，並無任何宿怨無仇隙，應無甘冒偽
    證重罪而設詞誣陷受處分人之理。本件受處分人既未就執勤
    警員之舉發有何違誤提出相關證據以供調查，而依卷存證據
    資料亦無其他積極證據足資證明該員警有捏造事實違法取締
    之情事，則執勤警員本其維護交通秩序及安全之職責所為之
    上開舉發行為，自應受到合法及正確之推定。至受處分人所
    稱警察攔下我後不是直接告訴我闖紅燈，又警察還跟我說錯
    申訴的地方，讓我白跑很多地方，且裁決所告知我申訴結果
    只能按照開單人的意見云云，核與前開違規行為之成立與否
    無涉，當無解於其所負之違規責任。本件事證明確，受處分
    人違規行為堪以認定，應依法裁罰。
五、綜上所述，受處分人確有駕駛輕型機車行經有燈光號誌管制
    之交岔路口闖紅燈之違規行為，原處分機關依道路交通管理
    處罰條例第53條第1項、第63條第1項第3款及違反道路交通
    管理事件統一裁罰標準表規定，裁處受處分人罰鍰1,800元
    並記違規點數3點，核無違誤。本件受處分人聲明異議，指
    摘原處分不當，為無理由，應予駁回。
據上論斷，應依道路交通案件處理辦法第19條，裁定如主文。
中    華    民    國    98    年    5     月    27    日
                  交通法庭法  官  李宜娟
以上正本證明與原本無異
如不服本裁定應於送達後5日內向本院提出抗告狀
                          書記官  張華瓊
中    華    民    國    98    年    6     月    1     日


司法院資訊處製作；財團法人民間司法改革基金會備份。
